zh-CN: 系统范围: 家用; 移动系统 (GPS); 其他
en: System range: Home-based; On-the-go (GPS); Other
pt-BR: Faixa do sistema: Doméstico; Em movimento (GPS); Outro
sk-SK: Rozsah systému: Domáca; Na cestách (GPS); Iné
zh-TW: 系統範圍: 住所; 行動 (全球定位系統 ); 其他
el: Εύρος συστήματος: Με βάση το σπίτι; Εν κινήσει (GPS); Άλλο
tr: Sistem Aralığı: Eve dayalı; Hareket halindeyken (GPS); Diğer
da: Systemrækkevidde: Hjemmebaseret; På farten (GPS); Andet
lt-LT: Sistemos aprėptis: Namuose; Kelyje (GPS); Kita
sl-SI: Območje delovanja sistema: Na domu; Na poti (GPS); Drugo
sv: Systemutbud: Hemmabaserat; On-the-Go (GPS); Övrigt
nb: Systemområde: Hjemmebasert; On-the-Go (GPS); Annet
bg-BG: Обхват на системата: Домашна; В движение (GPS); Други
fi: Järjestelmäalue: Kotiperustainen; tien päällä (GPS); Muu
ro-RO: Rază de acțiune sistem: Sistem la domiciliu; On-the-go (GPS); Altele
ja: 適用範囲: ホームベース; 外出先 (GPS); その他
pl: Zakres systemu: Praca w domu; W biegu (GPS); Inne
nl: Systeembereik: Thuisgebaseerd; Onderweg (GPS); Andere
ru: Диапазон системы: Домашний; На ходу (GPS); Другое
cs: Rozsah systému: Domácí; Na cestách (GPS); Jiné
pt-PT: Intervalo do sistema: Em casa; Em movimento (GPS); Outro
ko: 시스템 범위: 홈 기반; 이동 중(GPS); 기타
de: Systempalette: Häuslich; Unterwegs (GPS); Sonstiges
fr: Étendue du système: À domicile; En déplacement (GPS); Autre
hr-HR: Raspon sustava: Kućni; U pokretu (GPS); Ostalo
vi: Phạm vi hệ thống: Trong nhà ở; Khi đang di chuyển (GPS); Khác
th: ช่วงของระบบ: ที่บ้าน; ขณะเดินทาง (GPS); อื่นๆ
it: Campo del sistema: Domestico; In movimento (GPS); Altro
es: Rango del sistema: Basado en el hogar; En movimiento (GPS); Otros
hu: Rendszer tartománya: Otthoni alapú; Útközben (GPS); Egyéb